

\vspace{3.5em}
\noindent \begin{minipage}{\textwidth}
\stepcounter{mallinumber}
\noindent \textbf{Tüüpsõnamall \arabic{mallinumber}\,\vadja{l̕iitkõ}}\\

\begin{sideways}
\begin{tabular}{l l}
muutvormimall & tunnused \\
\hline
\underline{l̕ii}\,$\oplus$\,tkõ & \textsc{ sg nom } \\
\underline{l̕ii}\,$\oplus$\,dga & \textsc{ sg gen } \\
\underline{l̕ii}\,$\oplus$\,tka & \textsc{ sg par } \\
\underline{l̕ii}\,$\oplus$\,tkasõ & \textsc{ sg ill } \\
\underline{l̕ii}\,$\oplus$\,dgõz & \textsc{ sg ine } \\
\underline{l̕ii}\,$\oplus$\,dgõss & \textsc{ sg ela } \\
\underline{l̕ii}\,$\oplus$\,dgõllõ & \textsc{ sg all } \\
\underline{l̕ii}\,$\oplus$\,dgõll & \textsc{ sg ade } \\
\underline{l̕ii}\,$\oplus$\,dgõlt & \textsc{ sg abl } \\
\underline{l̕ii}\,$\oplus$\,dgõssi & \textsc{ sg tra } \\
\underline{l̕ii}\,$\oplus$\,dgõssaa & \textsc{ sg ter } \\
\underline{l̕ii}\,$\oplus$\,dgõka & \textsc{ sg com } \\
\underline{l̕ii}\,$\oplus$\,dgõd & \textsc{ pl nom } \\
\underline{l̕ii}\,$\oplus$\,tkojõ & \textsc{ pl gen } \\
\underline{l̕ii}\,$\oplus$\,tkoit & \textsc{ pl par } \\
\underline{l̕ii}\,$\oplus$\,tkoisõ & \textsc{ pl ill } \\
\underline{l̕ii}\,$\oplus$\,tkoiz & \textsc{ pl ine } \\
\underline{l̕ii}\,$\oplus$\,tkoiss & \textsc{ pl ela } \\
\underline{l̕ii}\,$\oplus$\,tkoillõ & \textsc{ pl all } \\
\underline{l̕ii}\,$\oplus$\,tkoill & \textsc{ pl ade } \\
\underline{l̕ii}\,$\oplus$\,tkoilt & \textsc{ pl abl } \\
\underline{l̕ii}\,$\oplus$\,tkoissi & \textsc{ pl tra } \\
\underline{l̕ii}\,$\oplus$\,tkoissaa & \textsc{ pl ter } \\
\underline{l̕ii}\,$\oplus$\,tkoika & \textsc{ pl com } \\
\end{tabular}
\end{sideways}
\captionof{table}{Tüüpsõnamall \arabic{mallinumber}\,\vadja{l̕iitkõ} ekstraheeritud muutvormimallid.}
\label{tab:tüüpsõnamall-l̕iitkõ}

\end{minipage}

 
\vspace{1em}
\noindent Tüüpsõnamall \vadja{l̕iitkõ} hõlmab vormisõnastikus 2 lekseemi: \vadja{\underline{l̕ii}tkõ} ja \vadja{\underline{bu}tkõ}.
